臺灣宜蘭地方法院刑事裁定
111年度撤緩字第8號
聲  請  人  臺灣宜蘭地方檢察署檢察官
受  刑  人  王浚羽



上列聲請人因受刑人所犯違反毒品危害防制條例案件（臺灣桃園
地方法院108年度訴字第817號），聲請撤銷緩刑之宣告（111年
執聲字第77號），本院裁定如下：
    主  文
王浚羽之緩刑宣告撤銷。
    理  由
一、聲請意旨略以：受刑人王浚羽因違反毒品危害防制條例案件
    ，經臺灣桃園地方法院以108年度訴字第817號判決判處有期
    徒刑1年10月，緩刑3 年，緩刑期間付保護管束，並應於緩
    刑期內向檢察官指定之政府機關、政府機構、行政法人、社
    區或其他符合公益目的之機構或團體提供80小時之義務勞務
    ，並於民國108年12月24日確定在案。茲因受刑人於緩刑期
    間內多次未依指定日期至臺灣宜蘭地方檢察署報到，且自11
    0年12月迄今均未前往報到，經發文告誡、電話聯繫、協尋
    及訪視未果，其行為違反保安處分執行法第74條之2第2、4
    款之規定且情節重大，爰依保安處分執行法第74條之3、刑
    事訴訟法第476條規定，聲請撤銷緩刑之宣告等語。
二、按受保護管束人在保護管束期間內，應遵守左列事項：二、
    服從檢察官及執行保護管束者之命令。四、對於身體健康、
    生活情況及工作環境等，每月至少向執行保護管束者報告一
    次；受保護管束人違反前條各款情形之一，情節重大者，檢
    察官得聲請撤銷保護管束或緩刑之宣告，保安處分執行法第
    74條之2第2、4款、第74之3第1項分別定有明文。經查：
(一)受刑人前因違反毒品危害防制條例案件，經臺灣桃園地方法
    院以108年度訴字第817號判處有期徒刑1年10月，緩刑3年，
    緩刑期間付保護管束，並應於緩刑期內向檢察官指定之政府
    機關、政府機構、行政法人、社區或其他符合公益目的之機
    構或團體提供80小時之義務勞務，並於108年12月24日確定
    ，受刑人緩刑暨保護管束期間自108年12月24日至111年12月
    23日止，嗣於109年8月2日義務勞務履行完畢等情，有判決
    書、臺灣宜蘭地方檢察署檢察官執行保護管束指揮書、臺灣
    高等法院被告前案紀錄表在卷可查。
(二)然受刑人於保護管束期間內，分別於109年5月7日、同年9月
    29日、同年11月10日、110年1月8日、110年4月20日、110年
    5月18日均未依規定至臺灣宜蘭地方檢察署報到，有臺灣宜
    蘭地方檢察署觀護輔導紀錄在卷可佐，屬違反保護管束期間
    應遵守事項，遂經檢察官分別於109年5月11日、109年10月1
    2日、109年11月17日，以宜檢貞護109執護助6字第10990077
    40、1099017226、1099019585號函送達至受刑人戶籍地（由
    其母收受或寄存送達）及其陳報之居住地「桃園市○○區○○街
    00號403室」（寄存送達），於110年1月8日、110年4月20日
    、110年5月20日，以宜檢貞護109執護助6字第1109000627、
    1109007222號函、宜檢嘉護109執護助6字第1109009092號函
    送達至受刑人戶籍地（由其母收受或寄存送達）及其陳報之
    居住地「桃園市○○區○○街00號」（寄存送達），告誡並通知
    下次應報到時間及告以應遵守保護管束規定按時報到，以免
    影響緩刑等情，並以110年5月20日宜檢嘉護109執護助6字第
    1109009096號函請分局警員協尋通知受刑人至臺灣宜蘭地方
    檢察署執行保護管束，受刑人回復報到後，並於109年6月8
    日提出承諾書，承諾會遵期報到乙節，有前揭函文、送達證
    書、承諾書在卷可佐。詎110年8月17日、同年12月14日、11
    1年1月11日、同年2月8日受刑人再度未依規定至臺灣宜蘭地
    方檢察署報到，有臺灣宜蘭地方檢察署觀護輔導紀錄在卷可
    佐，違反保護管束期間應遵守事項，遂經檢察官分別於110
    年8月19日、110年12月24日、111年1月13日、111年2月9日
    ，以宜檢嘉護109執護助6字第1109013640、1109022402、11
    19000717、1119002236號函第函送達至受刑人戶籍地（由其
    母收受或寄存送達）及其陳報之居住地「桃園市○○區○○路00
    0巷00號2B3室」（寄存送達），告誡並通知下次應報到時間
    及告以應遵守保護管束規定按時報到，以免影響緩刑等情，
    並以111年1月13日宜檢嘉護109執護助6字第1119000718號函
    請分局警員協尋通知受刑人至臺灣宜蘭地方檢察署執行保護
    管束等節，有前揭函文、送達證書在卷可參，受刑人仍無故
    未報到。又經觀護人至受刑人戶籍地進行訪視，受刑人母親
    表示受刑人於110年12月說要跟朋友到桃園辦事情之後，就
    沒有再返家，母親以通訊軟體聯絡受刑人去報到，其均無回
    應等情，有臺灣宜蘭地方檢察署執行保護管束情況訪視報告
    表、對話紀錄翻拍照片等在卷足參。是受刑人經合法通知，
    未前往臺灣宜蘭地方檢察署報到接受保護管束，且受刑人於
    緩刑期間內並無在監在押等情，有臺灣高等法院在監在押全
    國紀錄附卷可查，而於該期間內猶未遵期報到，顯見受刑人
    依檢察官之命令按期至臺灣宜蘭地方檢察署報到之情形極為
    不佳，屢次違反檢察官之命令，難認受刑人已確實對其自身
    所為有所悔悟。受刑人無正當理由拒不服從檢察官執行保護
    管束命令，且未對於身體健康、生活情況及工作環境等，每
    月至少向執行保護管束者報告二次，足認情節重大，可認緩
    刑所附命之保護管束處分對受刑人已不能收其成效，而有執
    行刑罰的必要。從而，本件檢察官聲請撤銷受刑人上開緩刑
    宣告，核無不合，應予准許。
三、依刑事訴訟法第476條，保安處分執行法第74條之3第1項，
    裁定如主文。
中　　華　　民　　國　　111 　年　　4 　　月　　11　　日
                  刑事第四庭  法  官　游皓婷
以上正本證明與原本無異。
如不服本裁定，應於裁定送達後5日內，向本院提出抗告狀。（
應附繕本）
                              書記官　李惠茹
中　　華　　民　　國　　111 　年　　4 　　月　　11　　日